---
title: Les co-spécialités choisies en Lycée général
date: "`r format(Sys.time(), '%d/%m/%Y')`"
output:
  beamer_presentation:
    number_sections: true
    slide_level: 1
    #toc_depth: 2
    theme: "Madrid"
    includes:
      in_header: files/header.tex
      #before_body: before_body.tex
    keep_tex:  true
urlcolor: blue
linkcolor: white
fontsize: 8pt
lang: "fr-FR"
classoption: aspectratio=169
---

```{r setup, include=FALSE}
knitr::opts_chunk$set(echo=FALSE, warning = FALSE, message = FALSE)
knitr::opts_chunk$set(fig.align="center")
#knitr::opts_chunk$set(pdf.options(encoding = "CP1250"))
source("SpécialitésLG-fonctions.R")
```


# Introduction

La réformes du Lycée Général connue sous le nom « Bac 2021 » ou « Bac Blanquer » 
supprime les trois séries S, ES et L, et les remplace par un choix de trois 
spécialités en Première, puis deux en Terminale. 
Il en résulte une démultiplication des profil des bachelières et bacheliers généraux,
conduisant à un accroissement de la difficulté à les orienter et les accueillir 
dans le supérieur.

Ce document permet d'identifier, par spécialité, quelle est la proportion d'élèves
l'ayant suivie en Première et Terminale, et quelles sont les proportions pour 
chacune des co-spécialités choisies. Il représente une aide pour les enseignants
du supérieur souhaitant se préparer à l'arrivée de ces nouveaux bacheliers.

```{r, out.height = "20%"}
knitr::include_graphics("files/logo_cpesr_sackersgothic.pdf")
```


## Données sources

Les données sources accompagnent les notes de la DEPP :

- [Choix de trois spécialités en première générale à la rentrée 2019 : 15 combinaisons pour 80 % des élèves, N° 19.48 – Novembre 2019](https://www.education.gouv.fr/choix-de-trois-specialites-en-premiere-generale-la-rentree-2019-15-combinaisons-pour-80-des-eleves-3245)
- [À la rentrée 2020, les élèves de terminale précisent leur choix de parcours, n° 20.38 – Novembre 2020](https://www.education.gouv.fr/la-rentree-2020-les-eleves-de-terminale-precisent-leur-choix-de-parcours-307016)

Remerciements : sur une idée de Marc de Falco \@MarcdeFalco


# Exemple de lecture

Pour l'exemple de lecture, la spécialité choisie est celle qui a été le plus choisie par les élèves.

```{r exemple, out.height="55%", fig.asp=8/16}
    plots(2021,"MATHS")
```
## Exemples de lecture

- Parmi les bacheliers de 2021, 265 milliers ont suivi la spécialité en Première 
(environ deux tiers) et 154 milliers en Terminale (environ un tiers).
- Parmi les bacheliers de 2021 ayant choisi la spécialité, 65% (plus de 150 milliers) ont aussi
suivi Physique Chimie en Première, et 48% (environ 75 milliers) en Terminale.


```{r toutes.spécialités, results='asis', out.height="85%", fig.asp=8/16}
for(nom in spe.noms) {
  cat("#",nom,"\n\n")
  print(plots(2021,nom))
}
```
