---
title: Les co-spécialités suivies en Lycée général
date: "`r format(Sys.time(), '%d/%m/%Y')`"
output:
  beamer_presentation:
    number_sections: true
    slide_level: 1
    #toc_depth: 2
    theme: "Madrid"
    includes:
      in_header: files/header.tex
      #before_body: files/before_body.tex
    keep_tex:  true
urlcolor: blue
linkcolor: white
fontsize: 8pt
lang: "fr-FR"
classoption: aspectratio=169
---

```{r setup, include=FALSE}
knitr::opts_chunk$set(echo=FALSE, warning = FALSE, message = FALSE)
knitr::opts_chunk$set(fig.align="center")
#knitr::opts_chunk$set(pdf.options(encoding = "CP1250"))
source("SpécialitésLG-fonctions.R")
```



# Introduction

La réforme du Lycée Général connue sous le nom « Bac 2021 » ou « Bac Blanquer » 
supprime les trois séries S, ES et L, et les remplace par __un choix de trois 
spécialités en Première, puis deux en Terminale__. 
Il en résulte une multiplication des profils des bachelières et bacheliers généraux,
conduisant à un accroissement de la difficulté à les orienter et les accueillir 
dans le supérieur.

Ce document permet d'identifier, par spécialité, quelle est la proportion d'élèves
l'ayant suivie en Première et Terminale, et quelles sont les proportions pour 
chacune des co-spécialités choisies. Il représente une aide pour les enseignants
du supérieur souhaitant se préparer à la sélection et la formation de ces nouveaux bacheliers.

```{r, out.height = "20%"}
knitr::include_graphics("files/logo_cpesr_sackersgothic.pdf")
```

::: {.block}
## Données sources

Les données sources accompagnent les notes de la DEPP :

- [Choix de trois spécialités en Première générale à la rentrée 2019 : 15 combinaisons pour 80 % des élèves, N° 19.48 – Novembre 2019](https://www.education.gouv.fr/choix-de-trois-specialites-en-premiere-generale-la-rentree-2019-15-combinaisons-pour-80-des-eleves-3245)
- [À la rentrée 2020, les élèves de Terminale précisent leur choix de parcours, n° 20.38 – Novembre 2020](https://www.education.gouv.fr/la-rentree-2020-les-eleves-de-terminale-precisent-leur-choix-de-parcours-307016)
:::

_Remerciements :_
Sur une idée de Marc de Falco, avec l'aide de Florent Figon, Romain Biard et Cédric Hugrée.


# Exemple de lecture : Spécialité SES

```{r exemple, out.height="55%", fig.asp=8/16}
    plots(2021,"SES")
```
## Exemples de lecture

- Figure de gauche : _Parmi tous les élèves préparant le Baccalauréat général 2021, 39% ont suivi SES en Première (environ 150 milliers) et 33% en Terminale (environ 125 milliers)_.
- Figures de droite:  _Parmi les élèves ayant suivi SES, 58% en Première et 44% en Terminale ont aussi suivi Histoire Géo Politique_.


```{r toutes.spécialités, results='asis', out.height="85%", fig.asp=8/16}
for(code in names(spe.noms)) {
  if (code %in% c("2LLCER","Autres")) next
  cat("# Spécialité ",spe.noms[code],"\n\n")
  print(plots(2021,code))
}
```
